【裁判字號】    92,訴,1043
【裁判日期】    920808
【裁判案由】    毒品危害防制條例
【裁判全文】
臺灣臺北地方法院刑事判決                        九十二年度訴字第一０四三號
    公  訴  人  臺灣臺北地方法院檢察署檢察官
    被      告  甲○○  男  三.
右列被告因違反毒品危害防制條例案件，經檢察官提起公訴（九十二年毒偵字第一０
三六），本院判決如左：
    主    文
甲○○連續施用第一級毒品，累犯，處有期徒刑壹年；扣案之注射針筒貳支沒收。又
施用第二級毒品，累犯，處有期徒刑肆月。應執行有期徒刑壹年貳月；扣案之注射針
筒貳支沒收。
    事    實
一、甲○○曾因搶奪等案件，經法院判處應執行有期徒刑二年，於民國九十一年五月
    十日縮刑期滿執行完畢。又曾於八十七年間因施用第一級毒品案件，執行觀察勒
    戒後，認有繼續施用毒品傾向，經本院以八十七年度毒聲字第四九七號裁定令入
    戒治處所施以強制戒治一年，因被告於戒治執行中表現良好，經停止戒治付保護
    管束，於八十八年七月四日保護管束期滿，由台灣台北地方法院檢察署檢察官於
    八十九年九月八日以八十七年度戒毒偵字第二六一號處分書處分不起訴。又於八
    十八年間因施用毒品案件，經觀察勒戒後，認無繼續施用毒品之傾向，由台灣台
    北地方法院檢察署檢察官於八十九年二月二十九日以八十八年度毒偵字第六四九
    號處分書處分不起訴確定。詎甲○○均不思戒除，又基於施用第一級毒品海洛因
    之概括犯意，自九十二年三月十日起至同年月二十三日止，先後多次在台北縣新
    店市友人住處施用第一級毒品海洛因。另於九十二年三月二十四日上午七時五十
    分許（採尿時）前九十六小時內之某時間，在不詳處所非法施用第二級毒品安非
    他命。嗣於九十二年三月二十三日下午四時十分許，為警循線查獲，並扣得甲○
    ○所有供施用第一級毒品海洛因所用之注射針筒貳支。
二、案經臺北縣政府警察局新店分局移送台灣台北地方法院檢察署檢察官偵查起訴。
    理    由
一、訊據被告甲○○於本院審判期日固坦承：於前述時地連續施用第一級毒品海洛因
    之犯行，惟矢口否認有施用第二級毒品安非他命之犯行，辯稱：其未曾施用安非
    他命，可能因長期居住友人住處而吸食到云云。惟查，右揭事實，除被告關於施
    用第一級毒品之自白外，其為警查獲後於九十二年三月二十四日上午七時五十分
    許採集之尿液經臺灣檢驗科技股份有限公司以氣相層析質譜儀檢驗結果，確呈鴉
    片類（可待因、嗎啡）及甲基安非他命陽性反應，有臺灣檢驗科技股份有限公司
    於九十二年三月三十一日出具之濫用藥物尿液檢驗報告在卷可按（附於九十二年
    度核退字第七六０號卷宗第二十頁），且有被告自承其所有之海洛因注射針筒二
    支扣案可資佐證。且按甲基安非他命經口服投與後，約百分之七十之人於二十四
    小時內自尿中排出，約百分之九十之人於九十六小時內自尿中排出，故推算吸食
    時間距採集時間，最長不會超過四日 (行政院衛生署藥物食品檢驗局八一藥檢壹
    字第００一一號函影本參照）；又尿液檢驗利用精密的儀器分析，將可排除偽陽
    性之可能，而得到正確之答案，因此篩檢結果必須進一步確認，在目前最常採用
    之確認方法為氣相層析質譜儀，此乃因在良好的操作條件下，以氣相層析質譜儀
    做藥物及其代謝產物之定性及定量分析，幾乎不會有偽陽性反應產生 (行政院國
    軍退除役官兵輔導委員會台北榮民總醫院八十三年四月七日八三北總內字第０三
    ０三０號函文參照)，足見被告確於採尿時間前九十六小時內之不詳時間非法施
    用第二級毒品安非他命。被告空言否認未曾施用第二級毒品安非他命云云，顯與
    客觀之驗尿報告不符，不足採信。再查被告曾於八十七年間因施用第一級毒品案
    件，執行觀察勒戒後，認有繼續施用毒品傾向，經本院以八十七年度毒聲字第四
    九七號裁定令入戒治處所施以強制戒治一年，因被告於戒治執行中表現良好，經
    停止戒治付保護管束，於八十八年七月四日保護管束期滿，由台灣台北地方法院
    檢察署檢察官於八十九年九月八日以八十七年度戒毒偵字第二六一號處分書處分
    不起訴；又於八十八年間因施用毒品案件，經觀察勒戒後，認無繼續施用毒品之
    傾向，由台灣台北地方法院檢察署檢察官於八十九年二月二十九日以八十八年度
    毒偵字第六四九號處分書處分不起訴確定；分別有台灣高等法院被告全國前案紀
    錄表、臺灣臺北地方法院檢察署檢察官八十七年度戒毒偵字第二六一號處分書、
    八十八年度毒偵字第六四九號處分書、法務部在監
    述，此次被告三犯以上施用第一級、第二級毒品之事證明確，其犯行堪以認定。
二、查肅清煙毒條例業於八十七年五月二十日由總統以華總（一）義字第八七０００
    九九八六０號令將其名稱修正為毒品危害防制條例，並修正全文，於同年月二十
    二日生效。該條例第二條將具成癮性、濫用性及對社會危害性之麻醉藥品與其製
    品及影響精神物質與其製品列為毒品，並將海洛因列為毒品危害防制條例第二條
    第一項第一款之第一級毒品；將安非他命列為毒品危害防制條例第二條第一項第
    二款之第二級毒品。被告前曾多次施用毒品，分別經執行觀察勒戒或戒治處分後
    ，又另行起意為本件各項施用毒品犯行，其此次施用毒品海洛因及安非他命之行
    為，核係分別犯毒品危害防制條例第十條第一項之施用第一級毒品罪及同法條第
    二項之施用第二級毒品罪。其非法施用第二級毒品安非他命及第一級毒品海洛因
    前非法持有毒品之低度行為，分別為其非法施用之高度行為所吸收，均不另論罪
    。被告先後多次非法施用第一級毒品海洛因之時間緊接，犯意概括，所犯構成要
    件相同，為連續犯，依法以一罪論，並加重其刑。查被告曾因搶奪等案件，經法
    院判處應執行有期徒刑二年，於九十一年五月十日縮刑期滿執行完畢；有台灣高
    等法院被告全國前案紀錄表可稽，其於執行完畢後，五年內再犯本件法定本刑為
    有期徒刑以上之二罪，均為累犯，分別就施用第一級毒品部分遞加重其刑及施用
    第二級毒品部分加重其刑。被告分別施用第一級毒品及第二級毒品之行為個別，
    犯意互殊，應予分論併罰。爰審酌被告非法施用第一級、第二級毒品，對個人身
    心戕害甚鉅，且前已因施用毒品案件，分別經入監執行、執行觀察勒戒、戒治處
    分，仍三犯以上施用毒品罪，顯未因前所受處分、執行而決心改過，惟念其犯後
    態度良好，坦承犯行，及其本件施用毒品行為之時間長短、次數多寡、情節輕重
    等一切情狀，分別量處如主文所示之刑，並定其應執行之刑。
三、扣案之針筒貳支，被告自承為其所有且係供施用毒品之器具，惟無證據證明該針
    筒本身性質上係專供為施用毒品之用，爰依刑法第三十八條第一項第二款宣告沒
    收。
據上論斷，應依刑事訴訟法第二百九十九條第一項前段，毒品危害防制條例第十條第
一項、第二項，刑法第十一條、第五十六條、第四十七條、第五十一條第五款、第三
十八條第一項第二款，判決如主文。
本案經檢察官蔡立文到庭執行職務
中      華      民      國    九十二    年      八      月      八      日
                                   臺灣臺北地方法刑事第八庭
                                       法  官  朱瑞娟
如不服本判決，應於收受本判決送達後十日內，向本院提出上訴狀
右正本證明與原本無異。
                                       書記官  梁淑時
中      華      民      國    九十二    年      八      月     十二     日
附錄本案論罪科刑之主要法條：
毒品危害防制條例第十條
施用第一級毒品者，處六月以上五年以下有期徒刑。
施用第二級毒品者，處三年以下有期徒刑。


司法院資訊處製作；財團法人民間司法改革基金會備份。
